# 房地产企业土地增值税清算

提问人：曼珠沙华 6 时间：2017-03-15 15:17:30
请教陈版及各位老师，我是审计新手，第一次审计房地产单位，被审计单位已经达到了清算条件，但未进行土地增值税清算，在这种的情况下，经过测算需要缴纳土地增值税，是否应当按照测算的土地增值税计提出来？

回答人：chenyiwei
按权责发生制原则，以及“负债”这一会计要素的定义和确认条件的规定，都需要计提这部分土地增值税清算准备。